# 陈老师，年度审计报告能否不披露上期数呢？

提问人：会计人员 ABC 时间：2017-03-30 22:25:27
陈老师，有一家企业需要出具 2016 年度审计报告，该企业 2015 年度没有经过审计，不能提供 2015 年度的审计报告。我们只对该企业的 2016 年度进行审计，也没有对该公司 2015 年度进行审计。 请问陈老师： 1 、我们为该公司出具 2016 年度审计报告时，能否只出具2016 年度的数据，即只披露 2016 年度资产负债表的期初和期末数， 2016 年度利润表、 2016 年度现金流量表， 2016 年度所有者权益变动表。我们不披露 2015 年度利润表、 2015 年度现金流量表、 2015 年度所有者权益变动表。请问可以吗？
2 、如果 2016 年度审计报告一定需要披露 2015 年度利润表、 2015 年度现金流量表、 2015 年度所有者权益变动表数据，这些数据是否可以不经审计呢？直接用企业提供的数据呢？
3 、另外我们能否采用专项审计报告的方式出具只披露 2016 年度资产负债表的期初和期末数， 2016 年度利润表、 2016 年度现金流量表， 2016 年度所有者权益变动表的审计报告呢？即我们根据特定目的只披露 2016 年度数据呢？如果这样，需要如何正文呢？
麻烦 陈老师了！

回答人：chenyiwei
1 、根据《企业会计准则第 30 号——财务报表列报（ 2014 年修订）》第十二条规定：“当期财务报表的列报，至少应当提供所有列报项目上一个可比会计期间的比较数据，以及与理解当期财务报表相关的说明，但其他会计准则另有规定的除外”。因此，按照企业会计准则编制的法定财务报表需提供前期比较数据，否则不能认为遵循了企业会计准则。 2 、对于上年度未经过审计的问题如何处理，《中国注册会计师审计准则第 1331 号——首次审计业务涉及的期初余额》和《中国注册会计师审计准则第 1511 号——比较信息：对应数据和比较财务报表》中都有相应规定，请按照这些准则的规定处理。前期比较数据是本期财务报表的组成部分，CPA同样对这部分数据要承担审计责任。 3 、如果委托方和报表使用者接受，也可以采用特殊编制基础（无比较数据）编制报表并按照《中国注册会计师审计准则第 1601 号——对按照特殊目的编制基础编制的财务报表审计的特殊考虑》对此发表审计意见。但该报表不能表述为遵循了企业会计准则。同时，无论如何，在首次审计时对年初余额都是要履行必要审计程序的，这个责任无论如何不能免除，即使报表中不再列报前期比较数据。

提问人：会计人员 ABC 时间：2017-04-01 23:43:45
陈老师好！ 想再问您一个涉及应收账款诉讼的坏账准备计提事项： A公司应收B公司 200 万，A公司 2016 年起诉B公司， 2016 年底双方达成和解，和解协议如下：B公司 2017 年 1 月偿还 50 万， 2017 年 2 月偿还剩余的欠款，A公司也同时同意B公司在 2017 年 2 月支付完剩余欠款时同时让B公司少还 30 万元。 在 2017 年 1 月B公司支付了A公司 50 万元， 2017 年 2 月B公司又没有再支付剩余款项，A公司准备强制执行或再起诉B公司。
会计师事务所 2017 年 3 月进场时，发现B公司没有按和解协议还款。 请问陈老师： 1 、 这种情况下A公司是否应该按剩余的 150 万元全额计提坏账准备呢？还是应该单独测试减值金额？ 2 、 如果需要对该应收账款进行单独测试，在这种情况下，应如何做减值测试呢？只需要企业内部自己的评估？还是需要请专业律师进行评估，根据律师的评估结果计提减值呢？

回答人：chenyiwei
应对该 150 万元单独测试计提坏帐准备，需聘请专业律师评估各种应对措施的可能结果，在此基础上谨慎计提坏帐准备。

提问人：呼叫帮助 时间：2017-04-15 10:16:35
单项金额重大的，应该单独测试减值金额，请问实务中我们如何去操作？ 对于涉及应收账款诉讼，我们可以找被审计单位聘请专业律师评估各种应对措施的可能结果；对于正常的应收账款，我们只有被审计单位提供的合同、发票、结算等财务资料，我们无法拿到与客户财务状况相关的资料，此时我们又如何进行单独测试减值？

回答人：chenyiwei
这就要销售部门协助，提供催款沟通等方面的信息。企业对客户状况一无所知也是不能想象的。如果完全不掌握信息，那么该公司的内控也是有很大问题的。

提问人：呼叫帮助 时间：2017-04-16 17:33:32
企业对客户状况肯定是知道的。但是你需要销售部门协助或提供催款沟通等方面的书面的信息或资料，企业是难以取得的。比如说你如果想知道客户的资金或财务状况，一是客户的还款记录可以证明客户的财务情况，还有就是客户的财务报表，但是客户报表除非是上市公司否则企业是无法取得，无法取得就无法分析，那我们又如何进行单独测试？

回答人：chenyiwei
根据每个企业和债务人的具体情况，根据可获得的信息进行综合分析考虑。不能一概而论。

提问人：shiyunhao2 时间：2017-04-25 11:08:19
陈老师 问一下 新三板审计报告中 比如往来前五大 收入前五大 这种可不可以隐去真实名字 按照客户 1 客户 2 客户 3 客户 4 客户 5 来披露？有强制要求吗

回答人：chenyiwei
如果被审计单位明确提出该要求的，应予以尊重。